

MIKE LIMA Full Stack Developer

Contatos

(15) 99762-4783

mike.rodrigues.lima@gmail.com

https://github.com/mikemajesty

in https://www.linkedin.com/mike

Formação

Sistemas de Informação Universidade de São Roque

Idiomas

Português Nativo Inglês Intermediário

Hackathons

GS1 BRASIL - 2016 <u>Paqfarma</u>

SANTANDER - 2016 Semifinalista

<u>Pay Force</u>

UOL HOST - 2016

E-Connect

HACK ZURICH - 2016

Indoor Messages

Tegra - 2017 <u>Beacon Music</u>

SERASA EXPERIAN - 2017 Relato Express

Projetos Open Source

NPM

8 Bibliotecas

> 600 Downloads mensais

Nuget

4 Bibliotecas <u>> 15.000 Downloads</u>

Trajetória







PERFIL PROFISSIONAL

Tenho 7 anos de experiência com desenvolvimento de software, nesse período pude trabalhar em diversos segmentos, tais como: financeiro, varejo e saúde. Com vivência em diversas plataformas como: C#, Java, NodeJs e Angular, sempre obtendo protagonismo nos projetos que participei. Bacharel em sistemas de informação, convivi com diversos desafios nesse período devido a minha proatividade e dinamismo, sempre surpreendendo nos desafios atribuídos.

EXPERIÊNCIAS

2018 - 2019 IBM

2019 - 2020

FULL STACK DEVELOPER

A IBM foi onde tive minha segunda oportunidade, tive o prazer de participar em um dos melhores times da empresa, onde éramos referência em inovação e tecnologias. O Projeto era um dashboard para o Santander, onde consumíamos uma grande quantidade de informações relevantes e fazíamos as mesmas de fácil entendimento para os diretores do banco...



ACCENTURE

FULL STACK DEVELOPER Foi na Accenture onde tive a oportunidade de trabalhar com o IBM Watson, onde desenvolvíamos o chatbot do Santander, que era um projeto estratégico para a empresa. O Projeto foi e ainda é um sucesso...



2020 - 2022 DASA

BACKEND DEVELOPER

Foi na Dasa onde tive os maiores desafios da carreira, onde eramos responsáveis por um projeto que gerava os resultados de exames para toda a empresa e afiliados. Projeto referência de qualidade e tempo de entrega....



2022 - ATUAL SEEDZ

FULL STACK DEVELOPER





PROJETOS PESSOAIS

NESTJS MONOREPO

A IDEIA DESSE MONOREPO EM NESTJS FOI CONSTRUIR UMA ARQUITETURA SIMPLES E MANUTENÍ VEL, COM ISSO FACILITANDO A CRIAÇÃO DE NOVAS APIS EM UM ÚNICO REPOSITÓRIO. O DESENVOLVIMENTO DEMOROU 8 MESES ENTRE CONSTRUÇÃO E ESTUDO. O PROJETO É UM SUCESSO NO GITHUB E ISSO ANIMOU-ME AINDA MAIS PARA MELHORAR E EVOLUIR O MESMO.

NESTJS MICROSERVICE BOILERPLATE

ESSE MICROSERVIÇO FOI CRIADO APÓS TER PASSADO POR INÚMERAS EMPRESAS E SEMPRE ME DEPARAR COM UMA ARQUITETURA COMPLICADA E DE DIFÍCIL MANUTENÇÃO. COM ISSO EU REVOLVI ESTUDAR AS PRINCIPAIS ARQUITETURAS E EXTRAIR O MELHOR DE CADA UMA, JUNTAMENTE COM AS EXPERIÊNCIAS QUE EU TIVE NA MINHA CARREIRA, O RESULTADO FOI INCRÍVEL E TIVE INÚMEROS FEEDBACKS POSITIVOS. O PROJETO ESTA SENDO USADO EM VAIAS EMPRESAS, INCLUSIVE A EMPRESA QUE EU TRABALHO ATUALMENTE.

LEGEND OF GITHUB

GAME DESENVOLVIDO EM VUEJS E PHASER, O JOGO É BASEADO NAS ESTATÍSTICAS DE CADA USUÁRIO DO GITHUB PARA CRIAR UM PERSONAGEM EM RPG E BATALHAR CONTRA SEUS AMIGOS.

VUE DUAL LIST

DUAL LIST EM VUEJS, O COMPONENTE FOI DESENVOLVIDO PARA SOLUCIONAR UMA CARÊNCIA DESSE TIPO DE COMPONENTE NO PERÓIDO.

VUE MONTH CALENDAR

MONTH CALENDAR EM VUEJS, O COMPONENTE FOI DESENVOLVIDO PARA SER USADO EM UM PROJETO PESSOAL.

CHOCOBO DATA RANGE

DATA RANGE EM ANGULAR, COMPONETENTE DESENVOLVIDO PELA NECESSIDADE DE APRENDER MAIN SOBRE MANIPULAÇÃO DE DATAS EM JAVASCRIPT.

STORM REPORT

BIBLIOTEC A EM C#, DESENVOLVIDA NA FACULDADE PARA UM TRABALHO DE POO E USADA POR MAIS DE 500 PESSOAS, SEGUNDO AS MÉTRICAS DO NUGET.

PERFIL PESSOAL

Eu tenho um perfil que gosta de trabalhar em um projeto onde a melhoria contínua de ambiente e code base seja intrínseca a equipe. Sou um pouco detalhista quando estou codificando, pois gosto de me orgulhar do código que fiz à 10 minutos e costumo não gostar do código que fiz à 3 meses. Durante todos esses anos pude notar que os profissionais que mais se destacam são aqueles que mais amam o que fazem, com isso posso dizer que o amor por tudo isso nem cabe no meu peito :)